【裁判字號】    89,易,608
【裁判日期】    891031
【裁判案由】    傷害
【裁判全文】
臺灣新竹地方法院刑事判決                          八十九年度易字第六八號
    公  訴  人  臺灣新竹地方法院檢察署檢察官
    被      告  乙○○
右列被告因家庭暴力罪之傷害案件，經檢察官提起公訴 (八十八年度調偵字第四五號
)，本院判決如左︰
    主  文
乙○○傷害人之身體，處拘役貳拾日，如易科罰金以參佰折算壹日。
    事  實
一、乙○○與甲○○○為夫妻，二人間係家庭暴力防治法所規定之家庭成員。二人因
    感情不睦，分居於苗栗、台北二地，因甲○○○懷疑乙○○與丁○○涉嫌妨害家
    庭，遂於民國八十七年十二月十三日凌晨一時二十分許，訴請新竹市警察局第三
    分局香山派出所警員丙○○、劉順松，共同前往丁○○位於新竹市○○路○段四
    一一巷五弄五號住處查察，適乙○○下樓應門時，甲○○○急欲衝入屋內為乙○○阻止，乙○○即基於傷害人之犯意，將甲○○○推壓於地上，並以手掐甲○○○頸部，致甲○○○受有上唇瘀傷○點二公分、右手小指瘀傷１Ｘ２公分及脖子
    紅斑等傷害。
二、案經甲○○○訴由新竹市警察局第三分局報告臺灣新竹地方法院檢察署檢察官偵
    查起訴。
    理  由
一、訊據被告乙○○雖坦認當時有與甲○○○互相扭打，然否認有傷害之犯行，辯稱
    ：當時係因甲○○○先咬其手指，為防衛自己始將其推開云云。經查，被告上開
    坦認有與甲○○○扭打之事實，除據告訴人甲○○○指述在卷外，並據證人即當
    時在場之警員劉順松、丙○○及丁○○於檢察官偵查及本院訊問時結證在卷，此
    外被害人之傷勢並經醫師驗明填有診斷書在卷可稽，被告之自白顯與事實相符。
    被告雖辯以右揭情詞，並提出診斷書為證，然查證人劉順松、丙○○、丁○○均
    證稱：乙○○開門時，甲○○○用頭頂乙○○頭部想要進來，他們二人就扭打在
    一起，互相推扯，均未見甲○○○出手打人或咬乙○○手指等語（見本院八十九
    年九月二十五日訊問筆錄、審理筆錄），是被告就與告訴人間之互毆行為，顯無
    法證明係告訴人甲○○○先行侵害，自不得主張正當防衛（最高法院十八年上字
    第二二八號判例參照），是被告上開辯詞即無足採，罪證至為明確，犯行洵堪認
    定，應予依法論科。
二、經查，被告於案發時係告訴人甲○○○之配偶，除據被告自承外，並經告訴人甲○○○指明在卷，其二人具有家庭暴力防治法第三條第一款之家庭成員關係，核
    被告對家庭成員即配偶甲○○○間故意實施身體上之不法侵害，係屬同法第二條
    第二項之家庭暴力罪，而犯刑法第二百七十七條第一項之傷害罪。爰審酌被告無
    不良素行，犯罪之動機係因細故與妻互毆所致、犯罪時所受之刺激、犯罪之手段
    、被害人所受傷害程度及被告犯罪後之態度尚佳等一切情狀，量處如主文所示之
    刑，並諭知易科罰金之折算標準。
三、據上論斷，應依刑事訴訟法第二百九十九條第一項前段、刑法第二百七十七條第
    一項、第四十一條、罰金罰鍰提高標準條例第一條前段、第二條判決如主文。
本案經檢察官章京文到庭執行職務。
中      華      民      國    八十九    年      十      月    三十一    日
                                  臺灣新竹地方法院刑事第一庭
                                      法  官  滕治平
右正本證明與原本無異。
如不服本判決，應於判決送達後十日內向本院提出上訴狀( 應附繕本 )，上訴於
臺灣高等法院。
                                      書記官  江靜玲
中      華      民      國    八十九    年      十      月    三十一    日
附錄法條：
刑法第二百七十七條
傷害人之身體健康者，處三年以下有期徒刑、拘役或一千元以下罰金。
犯前項之罪因而致人於死者，處無期徒刑或七年以上有期徒刑，致重傷者，處三年以
上十年以下有期徒刑。


司法院資訊處製作；財團法人民間司法改革基金會備份。
